---
title: "Data struceure for R and Python"
author: "Zheng-Hui Chen"
date: "3/4/2020"
output:
  html_document: default
  word_document: default
  pdf_document: 
    latex_engine: xelatex
    keep_tex: yes
---

```{r setup, include=FALSE}
knitr::opts_chunk$set(
	echo = TRUE,
	message = TRUE,
	warning = TRUE
)
```
***
本週作業與進度：  
1. 完成在Anaconda下，jupyter notebook建置R語言開發環境  
2. 研究Rmarkdown基本指令  
3. R: Atomic Vector: numeric, integer, logical, complex, character

***



***
##### __R__ __functions__:  
class()  
dim()  
length()  
c()  
rnorm()

##### __Python__ __functions__:  
type()  
len()

***

# R 
1. 這部分來探討Ｒ最基礎的資料結構－__Atomic__ __Vector__

2. 原子向量(atomic vector)又稱為 __「同質性向量」__  

    __補充：強制型別轉換__  
        __logic-->integer-->numeric-- >character__
```{r}
v <- c(TRUE, FALSE)
class(v)
v <- c(TRUE, FALSE, 100L)
class(v)
v <- c(TRUE, FALSE, 100L, 100)
class(v)
v <- c(TRUE, FALSE, 100L, 100, "100")
class(v)


```


3. R沒有 __純量(scalar)__，純量只不過是長度為1的向量  
    __補充：空向量(empty vector)__  
    可透過vector()函數產生空向量
```{r}
?vector # 查詢vector函數
vector() # 空向量(empty vector)
```
```{r}
vector(mode = "logical", length = 5)  # 各個不同類別型態的向量初始化
vector(mode = "numeric", length = 5)  # 注意向量元素的內容
vector(mode = "integer", length = 5)
vector(mode = "character", length = 5)
vector(mode = "complex", length = 5)
```


4. R裡面所有的操作背後都有一個函數  
```{r}
10 > 2
`>`(10, 2) # 指令與上行相同
x <- 100
`<-`(x, 100) # 指令與上行相同
x
```

5. R的向量沒有維度 __(dimension)__ 這個屬性
```{r}
dim(1:10)  ## NULL: 代表『不存在』意義的一個R物件
dim(vector()) # 即使空向量也是

```
6. R裡面所有的東西都是 __物件__，包含函數。
```{r}
class(rnorm)   
```

  

## Atomic Vector
### 1. numeric: 
```{r}
100 # 數字100
class(x = 100) # 查詢物件的類別型態
rnorm(n = 10, mean = 5, sd = 2) # 產生常態分配的亂數
1e-3
1E-3 # 大寫E與小寫e皆可
class(2.78e-3)
```

### 2. integer:  
```{r}
x <- 1:10
length(x)
dim(x)
class(x)
1L
class(1L)
1:10; 10:1  # 加;號，簡短程式可寫在同一行
```

### 3. character (character string):
```{r}
"A"
'A'
c("A", "B", "c")
"" # 空字串
letters
LETTERS
month.abb
month.name

```
```{r}
my.name <- readline(prompt="Enter name: ") # 從使用者鍵入值讀取資料
my.age <- readline(prompt="Enter age: ")   # 從使用者鍵入值讀取資料
class(my.name)
class(my.age)
# convert character into integer
my.age <- as.integer(my.age) 
print(paste("Hi,", my.name, "next year you will be", my.age+1, "years old."))
```


### 4. logical:
```{r}
TRUE
FALSE
c(T, T, F, F) # 縮寫

```

### 5. complex:

```{r}
clx1 <- 1 + 1i
class(clx1)
clx2 <- 1 + 0i
class(clx2)
# 1 + 1*i
# not run
```
$\sqrt{-1}$ :
```{r}
sqrt(-1 + 0i)  # 可得虛數i
```

## Array
當Vector擁有維度(dimension)之後，其類別型態變為 __『陣列(Array)』__。當其維度為『1維』時，其為『一維陣列』。維度為『2維』時，其 __特稱__ 為 __『矩陣(Matrix)』__ ，其他情況，如『3維以上』亦皆為『陣列』。  
  
因為陣列(含矩陣)其來源為同質性的Atomic Vector，故陣列(含矩陣)亦為 __同質性__ 的資料型態。  

```{r Array}
v <- 1:30
dim(v)
class(v)
dim(v) <- 30
class(v) # 為『1維陣列』
v
dim(v) <- c(5, 6)
class(v) # 為矩陣
v
dim(v) <- c(5, 3, 2)
class(v) # 3維陣列

dim(v) <- NULL # 失去維度後，會變為原來同質性的integer vector
v 

```



## Matrix
```{r}
v1 <- 1:20
dim(v1) <- c(5, 4)
v1

v2 <- matrix(data = 1:20, nrow = 5, ncol = 4) # by column-order
v2 # v1與v1內容相同，但做法不同。
```
```{r}
v3 <- matrix(data = 1:20, nrow = 5, ncol = 4, byrow = TRUE) # NOT by column-order
v3
```










***
# Python
## Basic Type
### 1. float
```{python 科學記號}
1e-3
1E-3 # 大寫E也可以
type(1e3)
```
```{python exponential}
import math
type(math.e ** 2 )
```



### 2. int  
```{python int}
x = 100
x
type(x)
```

### 3. str
```{python}
# help(str)
'This is a string'
"This is a string"
'''This is a string'''
"""This is a string"""
```
```{python}
s1 = "\tThis string starts with a \"tab\"." 
s1
print(s1)
```
```{python}
x = "\tThis string starts with a \"tab\"." 
x
print(x)
```


```{python}
x = "This string contains a single backslash(\\)."
x
print(x)
```


```{python}
x = 'Can\'t get by without a backslash'
x
print(x)
```


```{python}
x = "Backslash your \" character!"
x
print(x)
```


```{python}
x = 'You can leave the " alone'
x
print(x)
```


```{python}
x = """Starting and ending a string with triple " characters
permits embedded newlines, and the use of " and ' without
backslashes"""
x
print(x)
```
```{python}
# name = input("Name? ") # 從使用者鍵入值取得資料
# type(name)
# print(name)

```

### 4. list
```{python}
l1 = [True, 1, 1.0, '1', ['a', 'b', 'c']]
l1
type(l1)
len(l1)
```

### 5. tuple

```{python}
import random
t1 = (1, 2, 2, random.gauss(10, 2))
t1
type(t1)

t2 = 2, 4
t2
type(t2)
```

### 6. dict

### 7. set

### 8 complex
```{python}
import math
import cmath
1 + 1j
1 - 2J # 大寫J也可以

# NOT RUN
# math.sqrt(-1) 

cmath.sqrt(-1 + 0j)
cmath.sqrt(-1)
```

