---
title: "Data Structure for R and Python"
author: "Zheng-Hui Chen"
date: "3/18/2020"
output:
  html_document:
     toc: true
     toc_depth: 5
  word_document: default
  pdf_document: 
    latex_engine: xelatex
    keep_tex: yes
---

```{r setup, include=FALSE}
knitr::opts_chunk$set(
	echo = TRUE,
	message = TRUE,
	warning = TRUE
)
```
***
#### 本週作業與進度
*  __QF_3.Rmd__ 檔案內容研讀  
* https://adv-r.hadley.nz/names-values.html
* https://adv-r.hadley.nz/subsetting.html

#### 下週進度
* Data Frame  
* Python Basic Type   
* 編寫 R function  
* 函數預設值，含 dot dot dot  

***

***
#### __R__ __functions__:  
* class()  
* dim()  
* length()  
* c()  
* rnorm()  
* vector()  
* matrix()  
* list()  
* data.frame()
* typeof()
* `[`  
* `[[`  
* `$`


#### __Python__ __functions__:  
* type()  
* len()  
* integer()  
* float()  
* int()  
* str()  


***

# R
1. 這部分來探討Ｒ最基礎的資料結構－ __Atomic Vector__ ，再討論以原子向量為延伸，加入 _dim_ 屬性的 __Array__ 。接著討論屬於異質資料的 __List__ 與 __Data Frame__ 。

2. 原子向量(atomic vector)又稱為 __「同質性向量(homogeneous)」__  

* __補充：強制型別轉換__  
        __logic --> integer --> numeric --> complex --> character__
```{r 強制型別轉換}
v <- c(TRUE, FALSE)
class(v)
v
v <- c(TRUE, FALSE, 100L)
class(v)
v
v <- c(TRUE, FALSE, 100L, 100)
class(v)
v
v <- c(TRUE, FALSE, 100L, 100, 100 + 0i)
class(v)
v
v <- c(TRUE, FALSE, 100L, 100, "100")
class(v)
v

```


3. R沒有 __純量(scalar)__，純量只不過是長度為1的向量  
* __補充：空向量(empty vector)__  
    可透過vector()函數產生 __空向量__
```{r}
?vector # 查詢vector函數
vector() # 空向量(empty vector)
```


```{r}
vector(mode = "logical", length = 5)  # 各個不同類別型態的向量初始化
vector(mode = "numeric", length = 5)  # 注意向量元素的內容
vector(mode = "integer", length = 5)
vector(mode = "character", length = 5)
vector(mode = "complex", length = 5)
```


4. R裡面所有的操作背後都有一個函數  
* __補充：物件命名規則__  
   物件名稱可由『英文字母』、『數字』、『.』、『_』構成，但 __不可__：  
a. 數字開頭  
```{r 命名規則1}
# NOT RUN
# 1x <- 100
# 錯誤: unexpected symbol in "1x"
```
b. 『_』開頭  
```{r 命名規則2}
# _x <- 100
# 錯誤: unexpected input in "_"
```
c. 含空白字元  
```{r 命名規則3}
# x y <- 100
# 錯誤: unexpected symbol in "x y"
```
d. 為保留字(reserved words)。可用?reserved查詢所有R的保留字。  

另外，如用dot開頭(ex:.xx)命名時，變數會被創建，但物件名不會出現在Global Enviroment中。但可透過 _ls()_ 中將參數 _all.names_ 設定為 _TRUE_ 即可
```{r}
.x <- 100
ls() # 看不到.x
ls(all.names = TRUE) # 可看見.x
```

如要打破上述命名規則，可使用成對『``』將名字放在其中：
```{r 命名規則4}
`1x` <- 100
`1x`
`_x` <- 100
`_x`
`:)` <- 100
`:)`
`x y` <- 100
`x y`
```
常見的R指令(如二元運算子)，背後也都有一個函數作支援：
```{r `>`}
10 > 2
`>`(10, 2) # 指令與上行相同
x <- 100
x
`<-`(x, 100) # 指令與上行相同
x
```

5. R的 __向量__ 沒有 __維度(dimension)__ 這個屬性
```{r dim}
dim(x = 1:10)  ## NULL: 代表『不存在』意義的一個R物件
dim(x = vector()) # 即使空向量也是

```
6. R裡面所有的東西都是 __物件__，包含函數。
```{r class(f)}
class(x = rnorm)   # function物件
```
  
## Atomic Vector
### numeric
```{r numeric}
100 # 數字100
class(x = 100) # 查詢物件的類別型態
rnorm(n = 10, mean = 5, sd = 2) # 產生常態分配的亂數
1e-3
1E-3 # 大寫E與小寫e皆可
class(x = 2.78e-3)
```

### integer
```{r integer}
x <- 1:10
length(x = x)
dim(x = x)
class(x = x)
1L
class(x = 1L)
1:10; 10:1  # 加;號，簡短程式可寫在同一行
```

### logical
```{r logical}
TRUE
FALSE
c(T, T, F, F) # 縮寫

```

### character (character string)
```{r character1}
"A"
'A'
c("A", "B", "C")
"" # 空字串
# 常用的字元字串向量
letters
LETTERS
month.abb
month.name
```
```{r readline, eval=FALSE, include=FALSE}
# my.name <- readline(prompt="Enter name: ") # 從使用者鍵入值讀取資料
# my.age <- readline(prompt="Enter age: ")   # 從使用者鍵入值讀取資料
# class(my.name)
# class(my.age)
# # convert character into integer
# my.age <- as.integer(my.age)
# print(paste("Hi,", my.name, "next year you will be", my.age+1, "years old."))
```

### complex

```{r R complex}
clx1 <- 1 + 1i
class(clx1)
clx2 <- 1 + 0i
class(clx2)
# 1 + 1*i
# not run
```
$\sqrt{-1}$ :
```{r sqrt(-1)}
sqrt(-1 + 0i)  # 可得虛數i
```

### NA 
__not available__ 的縮寫，代表『遺失值』意義。
```{r NA1}
class(NA)
class(NA_character_); class(NA_complex_); class(NA_integer_); class(NA_complex_)
length(NA)
```
```{r NA2}
x <- c(1, 2, NA, 4, NA)
x == NA
# 判斷是否為NA，請用is.na()
is.na(x)
```

### NULL
代表『不存在』意義的特殊物件。
```{r NULL}
class(NULL)
length(NULL)

NULL == NULL
NULL == NA
NULL == 0

NULL == NULL
is.null(NULL)
```

### Inf
```{r R Inf}
class(Inf)
print(1/0)
print(log(0))
1 + 1/0
Inf == Inf
Inf == -Inf
is.infinite(-Inf)
is.infinite(Inf)
is.finite(Inf)
```
### 常見的屬性(attributes)與索引操作(subsetting)
#### names
```{r names attributes}
x <- 1:5
x
names(x)
names(x) <- c("A", "B", "C", "D", "E")
x
```
#### dim
由之前的範例可知，R的向量不具有維度(dim)屬性  
```{r dim attributes}
dim(x)
```
 _值得注意的是，長度(length())並不算屬性_。  
 
#### subsetting for `[`
##### postive vector  
```{r}
v <- c(1, 4, 5, 2, 8)
length(v)
v[1]
v[3]
v[1:3]
# v[1,3, 3]
v[c(1, 3, 5)]
v[7]
v[4:8]
```
##### character vector
```{r}
v <- c(1, 4, 5, 2, 8)
names(v) <- letters[1:5]
v
v["a"]
v[c("a", "c", "e")]
```
##### negative vector
```{r}
v <- 1:5
length(v)
v[-1]
v[-c(1, 3, 5)]
v[-(1:3)]
v[-8]   # 欲刪除之index不存在
```
##### logical
```{r}
v <- 1:5
v[c(T, T, F, F, T)]
```

##### NULL
```{r}
v <- 1:5
v[NULL]
```

##### nothing
```{r}
v <- 1:5
v[]
```
##### zero
```{r}
v <- 1:4
v[0]

w <- letters[1:5]
w[0]
```

##### NA
```{r}
v <- 1:5
v[NA]
```

##### postive + negative
```{r}
# v <- 1:4
# v[c(1, -3, 4)]
# Error in v[c(1, -3, 4)] : 只有負數下標中才能有 0
```

##### postive + NA
```{r}
v <- 1:5
v[c(1, 2, NA, 4)]
```

##### negtive + NA
```{r}
v <- 1:5
v[c(-1, -2, 0, -4)]
```

##### postive + zero
```{r}
v <- 1:5
v[c(0, 1, 2)]
v[c(1, 0, 2)]
v[c(1, 2, 0)]
```
##### negtive + zero
```{r}
v <- 1:5
v[c(0, -1, -2)]
```

##### positive + NULL 
```{r}
v <- 1:5
v[NULL]
v[c(NULL, 1, 3)]

```

##### negative + NULL 
```{r}
# v[c(-1, -2, NA)]
# Error in v[c(-1, -2, NA)] : 只有負數下標中才能有 0
```


#### 案例補充 -- 集合操作
```{r}
set.seed(seed = 1000) # 設定亂數種子
d <- rnorm(n = 100, mean = 10, sd = 5)
head(d) # 觀察前6筆資料
tail(d) # 觀察後6筆資料
tail(d, n = 10)  # 可透過參數n設定，觀察更多筆資料
names(d)
names(d) <- sample(x = c(letters, 1:9), size = 100, replace = TRUE) # 設定names屬性
```
透過R集合(set)相關的函數操作，可將向量視為集合，如集合的交集、聯集與差集等。

```{r}
?setdiff  # 查詢相關集合函數
setequal(x = c(1, 1, 2, 3, 3, 3), y = c(1, 3, 2)) # 集合的比較
x <- names(d)  # 抓出每個樣本點的名稱
x              # 注意：名稱會有重複的現象。
setdiff(x = x, y = as.character(1:9)) # 以集合的方式扣除掉數字名後得出所有英文字母的名稱，不會有重複
```


```{r}
d[setdiff(x = x, y = as.character(1:9))]
```
__注意：以上做法會有問題。__ 因名稱會有重複的現象，所以當你用character vector subsetting的方式按名稱取值，只會抓出具相同名稱的樣本點中第一個值，因此在上述結果只有看各名稱下唯一值的數字。 __建議：雖然R允許取重複名稱，但我們不建議。__
```{r}
nms <- setdiff(x = x, y = as.character(1:9)) # 這是我們要抓的名單
# 用is.element()一個個去檢查每一個樣本點是否在我們的名單(set)中(採logical vector subsetting)
d[is.element(el = names(d), set = nms)]     
```

```{r}
d[is.element(el = names(d), set = c("A", "B", "100"))]    # 會取出空向量
d[is.element(el = names(d), set = c(nms, "1", "2", "3"))] # 名單添加1號, 2號, 3號   
```


## Array
當Vector擁有維度(dimension)之後，其類別型態變為 __『陣列(Array)』__。當其維度為『1維』時，其為『一維陣列』。維度為『2維』時，其 __特稱__ 為 __『矩陣(Matrix)』__ ，其他情況，如『3維以上』亦皆為『陣列』。  
  
因為陣列(含矩陣)其來源為同質性的Atomic Vector，故陣列(含矩陣)亦為 __同質性__ 的資料型態。  

```{r Array}
v <- 1:30
dim(v)
class(v)
dim(v) <- 30
class(v) # 為『1維陣列』
v
dim(v) <- c(5, 6)
class(v) # 為矩陣
v
dim(v) <- c(5, 3, 2)
class(v) # 3維陣列

dim(v) <- NULL # 失去維度後，會變為原來同質性的integer vector
v 

```



## Matrix
```{r matrix1}
v1 <- 1:20
dim(v1) <- c(5, 4)
v1

v2 <- matrix(data = 1:20, nrow = 5, ncol = 4) # by column-order
v2 # v1與v1內容相同，但做法不同。
```
```{r matrix2}
v3 <- matrix(data = 1:20, nrow = 5, ncol = 4, byrow = TRUE) # NOT by column-order
v3
```
值得注意的是，針對一個矩陣求取長度(length)：
```{r length of matrix}
length(v3) # 回傳向量的長度
```
由此可知，向量與矩陣的差別在於是否具有維度屬性與否。

## List
為 __『異質性(heterogeneous)向量』__，亦不具『維度』。

### list建立
```{r R list}
# ?list
l1 <- list(TRUE, 1L, 1, "1", list(100, 200), mean, median, sd)
class(l1)
length(l1)
dim(l1)
print(l1)
```
### list subsetting
#### `[`
回傳 ___(子清單)sub-list___ 。  
```{r}
l <-  list(TRUE, 1L, 1, "1", list(100, 200), matrix(1:20, nrow = 5, ncol = 4), mean)
l[5]
class(l[6])
```


#### `[[`
回傳list中元素的內容物，內容物是什麼，提領出來就是什麼。  
```{r}
l <-  list(TRUE, 1L, 1, "1", list(100, 200), matrix(1:20, nrow = 5, ncol = 4), mean)
l[6]
class(l[[6]])
l[[7]]
class(l[[7]])
l[[7]](1:20)
```


#### $
當list具備 __『names』__ 屬性時即可使用$。功能類似`[[`，但不完全相同。且在互動模式下使用便利。
```{r}
l <- list(A = 100, B = 200, E = 300)
l[["A"]]
l$A
```


```{r}
l <- list(A = 100, B = 200, E = 300)
x <- "A"
l[[x]]
l$x
```
因為R會將程式 _l[[x]]_ 視為 _l$x_ ，因  _l_ 內並無元素命名為 _x_ ，故回傳NULL。


## Data Frame

```{r data frame建構}
# ?data.frame
df <- data.frame(A = 10:1, B = rnorm(n = 10), C = runif(n = 10))
df
class(df)
typeof(df) # 可確認data frame的內部型態本質為list
```
data frame的特性有些來自matrix，有些來自list。  

### from Matrix
```{r}
dim(df)
dimnames(df)
colnames(df)
rownames(df)
df[, "A"]
df[2, ]
df["2", ]
df[8, 1]
df["8", 1]
df["8", "A"]
df[8, "A"]
```
### from List
```{r}
length(df)
names(df)
df$A
df$A[8]
df[["A"]][8]
df[[c(1, 8)]] # recursive setting。分兩層提取資料，第一層先抓第1個元素，進去第二層資料後提領第8個。
```

***
# Python
## Basic Type
### float
```{python 科學記號}
1e-3
1E-3 # 大寫E也可以
type(1e3)
```
```{python exponential}
import math
type(math.e ** 2 )
```



### int  
```{python int}
x = 100
x
type(x)
```
### bool
只有True或False
```{python bool}
True
type(False)
float(True)
float(False)
int(True)
int(False)
True is 1
True == 1 
```

### str
* 為字元序列(sequence)型別。
* 為不可變(immutable)ㄉ˙
```{python}
# help(str)
'This is a string'
"This is a string"
'''This is a string'''
"""This is a string"""
```


反斜線(\\)可用於『脫逸字元(escape character)』，可賦予特殊意義。  
\\n：代表換行  
\\t：代表Tab  
\\\\：代表正常的反斜線\\  
\\"：代表"雙引號字元  

```{python}
x = "\tThis string starts with a \"tab\"." 
x
print(x)
```

```{python}
x = "This string contains a single backslash(\\)."
x
print(x)
```


```{python}
x = 'Can\'t get by without a backslash'
x
print(x)

x = "Can't get by without a backslash"
x
print(x)
```

```{python}
x = "Backslash your \"character\" !"
x
print(x)
```


```{python}
x = 'You can leave the " alone'
x
print(x)
```

Python提供『三引號』，可建立『跨行字串』，且字串中可包含『單引號'』與『雙引號"』
}
```{python}
x = """Starting and ending a string with triple " characters
permits embedded newlines, and the use of " and ' without
backslashes"""
x
print(x)
```

```{python}
# name = input("Name? ") # 從使用者鍵入值取得資料
# type(name)
# print(name)
```

### list
* Python中的list自由有順序的元素構成(內建資料型態)。
* 與R的list相同，皆可包含不同型別(異質)的元素在裡頭。
* 為可變(mutable)的資料型態，支持『原地修改(modify in place)』
* list長度可變，可嵌套

#### list基本操作
```{python Python list}
l0 = [] # 空list
l1 = [True, 1, 1.0, '1', ['a', 'b', 'c']]
l1
type(l1)
len(l1)
list('NCCU')
list(range(-4, 4))
l2 = [1, 2, [3, 4]]
l3 = [5, 6, [7, 8]]
l2 + l3                                        # list的拼接
l2 * 3                                         # list的重複
matrix = [[1, 2, 3], [4, 5, 6], [7, 8, 9]]
matrix
matrix[1]
matrix[1][1]
```
#### list slicing
```{python}
L = ['NCCU', 'MoneyBanking', 'QF']
L[1] = 'MONEY_BANKING'
L
L[0:2] = ['School', 'Department']
L
```
```{python}
L = [1, 2, 3]
L
L[1:2] = [8, 9]  # 長度可變：insertion
L
L[1:1] = [6, 7]  # 長度可變：insertion, replace nothing
L
L[1:3] = []
L
```
```{r}
# R code:
# L <- list(1, 2, 3)   
# L[1] <- list(8, 9)  
# 被替換的項目不是替換值長度的倍數
```
```{python}
L = [1]
L[:0] = [2, 3, 4]            # insert all at 0 
L
L[len(L):] = [5, 6, 7]       # insert all at len(L)
L
L.extend([8, 9, 10])         # insert all at end, by method
L
```

#### list更多的操作
```{python}
L = ['eat', 'more', 'SPAM']
L.append('please')
L
L.sort()
L
L.append(['Chen'])           # 請與L.extend() method 比較
L
# L.sort()
# TypeError: '<' not supported between instances of 'list' and 'str'
# 
# Detailed traceback: 
#   File "<string>", line 1, in <module>
```
```{python}
L = ['abc', 'ABD', 'aBe']
L.sort()
L
L = ['abc', 'ABD', 'aBe']
L.sort(key = str.lower)
L
L = ['abc', 'ABD', 'aBe']
L.sort(key = str.lower, reverse = True)
L
```
```{python}
L = ['spam', 'eggs', 'ham']
L.index('eggs')

# L.index('egg')
# ValueError: 'egg' is not in list
# 
# Detailed traceback: 
#   File "<string>", line 1, in <module>

L.insert(1, 'toast')
L
L.remove('eggs')
L
L.pop(1)                              # delete by position
L
['1', '2', '1', '1', '3'].count('1')  # number of occurences
```
```{python}
L = ['spam', 'eggs', 'ham', 'toast']
del L[0]
L
del L[1:3]
L
```


### tuple
tuple與list類似，但是tuple只能被建立而不能被修改。另外，str、list與tuple在Python中皆視為有順序的『序列』

```{python tuple}
import random
t1 = (1, 2, 2, random.gauss(10, 2))
t1
type(t1)

t2 = 2, 4, 8, 1
t2
type(t2)
max(t2)
t3 = 3,
type(t3)
```
```{python}
3 in [3, 4, 7, 9, 1]
```
```{python}
one, two, three, four = 1, 2, 3, 4  # 自動打包(packing)後自動解包(unpacking)，同時指定4個變數值
one
two
```
自動打包與自動解包不只適用於tuple，只要是序列型別都適用。
```{python}
v1, v2, v3 = [1, 2, 3]
v1
w1, w2, w3 = 'abc'
w2

# q1, q2 = 'ABC' # 多重指定變數值時，兩邊數量要一樣多
# ValueError: too many values to unpack (expected 2)
# 
# Detailed traceback: 
#   File "<string>", line 1, in <module>
```
__*號版本自動解包__
```{python *自動解包}
a, b, *c = (1, 2, 3, 4)
a
b
c

a, *b, c = (1, 2, 3, 4)
a
b
c

*a, b, c = (1, 2, 3, 4)
a
b
c
a,b,c

a, b, c, d, *e = (1, 2, 3, 4)
a
b
c
e
```
```{python}
x = [1, 2, 3, 4, 5]
a, b, *_ = x
a
b
_
```
可使用list()函數將任何序列型資料轉為list。而tuple()函數則轉為tuple。
```{python}
list((1, 2, 3, 4))
tuple([1, 2, 3, 4])
list('NCCU')
tuple('Money and Banking')
```

### set
set代表無順序的資料所構成。反之，list與tuple之元素則有順序意義。而set中重複的資料會被自動刪除不計。值得注意的是，set中的元素須為『不可變的資料』，故整數、浮點數、字串、與tuple可作為set的元素。而list、dict與set本身則不行。
```{python}
l1 = l2 = [1, 2, 3] # list為可變資料
l1
l2
l1[0] = 100
l1
l2                 # 因list為『可變資料』，所以l2隨l1變化而改變
```
```{python}
n1 = n2 = 1      # int為不可變資料
n1
n2
n1 = 100
n1
n2               # 因int為『不可變資料』，所以n2不隨n1變化而改變
```

```{python}
x = {1, 2, 1, 3, 3, 1, 2, 4}
x
type(x)
x = set([1, 2, 1, 3, 3, 1, 2, 4])
x
type(x)
x.add(6)
x
x.remove(2)
x
3 in x
5 in x
```
```{python}
x = set([1, 2, 3, 1, 3, 5])
z = frozenset(x)
type(x)
type(z)

# z.add(6)
# AttributeError: 'frozenset' object has no attribute 'add'
# 
# Detailed traceback: 
#   File "<string>", line 1, in <module>
x.add(z)
x
```


### dict
* 以 __鍵(key):值(value)__ 的對應方式建立的資料結構。鍵可為 __『整數』__、 __『字串』__、或其他Python物件。
* 但字典內資料並 __非__ 按照字面上的順序作為索引排序。
* 字典可以作為紀錄、搜尋表及其他 _key_ 比 _value_更為重要之用途使用。而字典索引是一種非常有效率的搜索方式。

#### 建立dict
```{python}
ages = {'Mary':13, 'John': 14, 'Tony':13}
type(ages)
ages
'Mary' in ages
```
```{python}
x = {}
x
type(x)
x[0] = 'NCCU'  # 此0是當作key，並非當作索引用
x[1] = 'Money and Banking'
x
x[1]
len(x)
```
```{python}
# empty list
y = []
type(y)
# y[0] = 'NCCU'  # 指定一個不存在的索引值0，值得注意的是：R允許這個操作
# ndexError: list assignment index out of range
# 
# Detailed traceback: 
#   File "<string>", line 1, in <module>
```
```{r}
l <- list()
class(l)
l[1] <- "NCCU"
l
```
#### dict索引


### complex
```{python Python complex}
import math
import cmath
1 + 1j
1 - 2J # 大寫J也可以

# NOT RUN
# math.sqrt(-1) 

cmath.sqrt(-1 + 0j)
cmath.sqrt(-1)
```
### None
特殊的基本型態，代表『不存在』或是『空值』的意義(類似R中的 __NULL__ )。  
None在Python亦代表 __佔位符號(place holder)__，用來表示資料中某一個欄位目前尚未得知具體之值，先保留該位置，之後再填值(類似R中 __NA__ 的功能)。
```{python None}
type(None)
None == False
None == 0
None == None # None只會等於自己
False == 0  

# 與R比較 (Not Run)：
# len(None)
# TypeError: object of type 'NoneType' has no len()
```

### Inf
```{python Python Inf}
float('Inf')
float('inf')
float('INF')

import math
math.inf
math.isinf(float("-inf")) # OUTPUT:True. Return True if x is a positive or negative infinity, and False otherwise.
math.isinf(float("inf"))  # OUTPUT:True
# by comparing to infinity
float("inf") == float("inf") # OUTPUT:True
float("-inf") == float("-inf") # OUTPUT:True
float("inf") == float("-inf")
```
# 補充：Reserved words (keywords)
__『保留字(Reserved words)』__ 不可做為變數名稱  
__R:__  
if, else, repeat, while, function,  

for, in, next, break,TRUE, FALSE,  

NULL, Inf, NaN, NA, NA_integer_,  

NA_real_, NA_complex_, NA_character_  

__Python:__  
and,	def,	False,	import,	not,  

True, as,	del,	finally,	in,	or,  

try, assert,	elif,	for,	is,	pass,	

while, break,	else,	from,	lambda,	print,  

with, class, except,	global,	None,	raise,  

yield, continue,	exec,	if,	nonlocal,	return  

# 補充：R套件安裝
* 在時間序列領域，R使用者常使用 _xts_ package來取代R預設之 _ts_ 類別
* 如欲下載新的 _xts_ package，使用指令install.packages("xts")
```{r}
# install.packages("xts")
```

* 在下載 _xts_ 時，會一同下載相依套件 _zoo_  
* 在搜尋xts function(?xts)時，會出函數找不到的問題。可藉由library("xts")，將xts
package放至搜尋路徑上，而 _?xts_ 即可成功，且新加入的package 會排在 _.GlobalEnv_ 後面，同時相依套件 _zoo_ 亦放在 _xts_ 順序之後。
```{r}
library(xts)
search()
```

* 在 _GlobalEnv_ 中有的函數若有另一同名的函數，可指定『命名空間(namespace    )』，如『package_name::function_name』  
```{r}
stats::rnorm(n = 5)
```

# 補充：循環補齊(recycling)
善用循環補齊、即 __元素對元素運算(向量化運算)__ ，執行速度較快。
```{r}
1 == 1
1 == 2
v1 <- 1:5
v2 <- 1:5
v3 <- 1:10
v4 <- 1:7
v1 + v4 # 會出現警告，因為長度並非互為倍數
v1 + 100 # 後面會進行循環補齊，形成具五個100的向量，並做元素對元素相加
v1 * 4   # 後面會進行循環補齊，形成具五個4的向量，並做元素對元素相乘
v1 >= 3 # 循環補齊做循環比較
x <- c(1, 2, 3, NA, 5, NA, 8)
x == NA   # 會得出NA，要小心
2 == NA   # 會得出NA，要小心
# is.＿＿＿ 為「疑問句」
# as.＿＿＿ 為「當作」
is.na(x)
set.seed(seed = 100) # 設定亂數種子
d <- rnorm(n = 100)
# 求出d > 1.96的數字個數
d > 1.96  # 可看出哪些值滿足，得出邏輯向量
sum(d > 1.96) # 求個數，藉由「強制型別轉換」，TRUE為數值1，FALSE為數值0
mean(d > 1.96) #求機率
```

