---
title: "Data struceure for R and Python"
author: "Zheng-Hui Chen"
date: "3/11/2020"
output:
  html_document: default
  word_document: default
  pdf_document: 
    latex_engine: xelatex
    keep_tex: yes
---

```{r setup, include=FALSE}
knitr::opts_chunk$set(
	echo = TRUE,
	message = TRUE,
	warning = TRUE
)
```
***
本週作業與進度：  
1.  
2.  
3.  

***

***
##### __R__ __functions__:  
class()  
dim()  
length()  
c()  
rnorm()  
vector()  
matrix()  
list()  
data.frame()  

##### __Python__ __functions__:  
type()  
len()  
integer()  
float()  
int()  
str()  


***

# R 
1. 這部分來探討Ｒ最基礎的資料結構－__Atomic__ __Vector__

2. 原子向量(atomic vector)又稱為 __「同質性向量」__  

    __補充：強制型別轉換__  
        __logic-->integer-->numeric-- >character__
```{r 強制型別轉換}
v <- c(TRUE, FALSE)
class(v)
v <- c(TRUE, FALSE, 100L)
class(v)
v <- c(TRUE, FALSE, 100L, 100)
class(v)
v <- c(TRUE, FALSE, 100L, 100, "100")
class(v)


```


3. R沒有 __純量(scalar)__，純量只不過是長度為1的向量  
    __補充：空向量(empty vector)__  
    可透過vector()函數產生空向量
```{r}
?vector # 查詢vector函數
vector() # 空向量(empty vector)
```


```{r}
vector(mode = "logical", length = 5)  # 各個不同類別型態的向量初始化
vector(mode = "numeric", length = 5)  # 注意向量元素的內容
vector(mode = "integer", length = 5)
vector(mode = "character", length = 5)
vector(mode = "complex", length = 5)
```


4. R裡面所有的操作背後都有一個函數  
   __補充：物件命名規則__  
   物件名稱可由英文字母、數字、『.』、『_』構成，但 __不可__：  
a. 數字開頭  
```{r 命名規則1}
# NOT RUN
# 1x <- 100
# 錯誤: unexpected symbol in "1x"
```
b. 『_』開頭  
```{r 命名規則2}
# _x <- 100
# 錯誤: unexpected input in "_"
```
c. 含空白字元  
```{r 命名規則3}
# x y <- 100
# 錯誤: unexpected symbol in "x y"
```
   
   如要打破上述命名規格，可使用成對『`』，如` `：
```{r 命名規則4}
`1x` <- 100
`1x`
`_x` <- 100
`_x`
`:)` <- 100
`:)`
`x y` <- 100
`x y`
```
常見的R指令，其實也有一個函數作支援：
```{r `>`}
10 > 2
`>`(10, 2) # 指令與上行相同
x <- 100
x
`<-`(x, 100) # 指令與上行相同
x
```

5. R的 __向量__ 沒有 __維度(dimension)__ 這個屬性
```{r dim}
dim(1:10)  ## NULL: 代表『不存在』意義的一個R物件
dim(vector()) # 即使空向量也是

```
6. R裡面所有的東西都是 __物件__，包含函數。
```{r class(f)}
class(rnorm)   
```
  
## Atomic Vector
### numeric: 
```{r numeric}
100 # 數字100
class(x = 100) # 查詢物件的類別型態
rnorm(n = 10, mean = 5, sd = 2) # 產生常態分配的亂數
1e-3
1E-3 # 大寫E與小寫e皆可
class(2.78e-3)
```

### integer:  
```{r integer}
x <- 1:10
length(x)
dim(x)
class(x)
1L
class(1L)
1:10; 10:1  # 加;號，簡短程式可寫在同一行
```

### logical:
```{r logical}
TRUE
FALSE
c(T, T, F, F) # 縮寫

```

### character (character string):
```{r character1}
"A"
'A'
c("A", "B", "C")
"" # 空字串
# 常用的字元字串向量
letters
LETTERS
month.abb
month.name
```
```{r readline, eval=FALSE, include=FALSE}
# my.name <- readline(prompt="Enter name: ") # 從使用者鍵入值讀取資料
# my.age <- readline(prompt="Enter age: ")   # 從使用者鍵入值讀取資料
# class(my.name)
# class(my.age)
# # convert character into integer
# my.age <- as.integer(my.age)
# print(paste("Hi,", my.name, "next year you will be", my.age+1, "years old."))
```

### complex:

```{r R complex}
clx1 <- 1 + 1i
class(clx1)
clx2 <- 1 + 0i
class(clx2)
# 1 + 1*i
# not run
```
$\sqrt{-1}$ :
```{r sqrt(-1)}
sqrt(-1 + 0i)  # 可得虛數i
```

### NA 
```{r NA1}
class(NA)
class(NA_character_); class(NA_complex_); class(NA_integer_); class(NA_complex_)
length(NA)
```
```{r NA2}
x <- c(1, 2, NA, 4, NA)
x == NA
# 判斷是否為NA，請用is.na()
is.na(x)
```

### NULL
```{r NULL}
class(NULL)
length(NULL)

NULL == NULL
NULL == NA
NULL == 0

NULL == NULL
is.null(NULL)
```

### Inf
```{r R Inf}
class(Inf)
print(1/0)
print(log(0))
1 + 1/0
Inf == Inf
Inf == -Inf
is.infinite(-Inf)
is.infinite(Inf)
is.finite(Inf)
```
### 向量常見的屬性與操作
#### names
```{r names attributes}
x <- 1:5
x
names(x)
names(x) <- c("A", "B", "C", "D", "E")
x
```
#### dim
由之前的範例可知，R的向量不具有維度(dim)屬性  
```{r dim attributes}
dim(x)
```
 _值得注意的是，長度(length())並不算屬性_。

## Array
當Vector擁有維度(dimension)之後，其類別型態變為 __『陣列(Array)』__。當其維度為『1維』時，其為『一維陣列』。維度為『2維』時，其 __特稱__ 為 __『矩陣(Matrix)』__ ，其他情況，如『3維以上』亦皆為『陣列』。  
  
因為陣列(含矩陣)其來源為同質性的Atomic Vector，故陣列(含矩陣)亦為 __同質性__ 的資料型態。  

```{r Array}
v <- 1:30
dim(v)
class(v)
dim(v) <- 30
class(v) # 為『1維陣列』
v
dim(v) <- c(5, 6)
class(v) # 為矩陣
v
dim(v) <- c(5, 3, 2)
class(v) # 3維陣列

dim(v) <- NULL # 失去維度後，會變為原來同質性的integer vector
v 

```



## Matrix
```{r matrix1}
v1 <- 1:20
dim(v1) <- c(5, 4)
v1

v2 <- matrix(data = 1:20, nrow = 5, ncol = 4) # by column-order
v2 # v1與v1內容相同，但做法不同。
```
```{r matrix2}
v3 <- matrix(data = 1:20, nrow = 5, ncol = 4, byrow = TRUE) # NOT by column-order
v3
```
值得注意的是，針對一個矩陣求取長度(length)：
```{r length of matrix}
length(v3) # 回傳向量的長度
```
由此可以，向量與矩陣的差別在於是否具有維度屬性與否。

## List
為『異質性向量』，亦不具『維度』。
### list建立
```{r R list}
?list
l1 <- list(TRUE, 1L, 1, "1", list(100, 200), mean, median, sd)
class(l1)
length(l1)
dim(l1)
print(l1)
```
### list索引
#### `[`
#### `[[`
#### $


## Data Frame
```{r data frame建構}
df <- data.frame(A = 10:1, B = rnorm(n = 10), C = runif(n = 10))
df
?data.frame
```


***
# Python
## Basic Type
### float
```{python 科學記號}
1e-3
1E-3 # 大寫E也可以
type(1e3)
```
```{python exponential}
import math
type(math.e ** 2 )
```



### int  
```{python int}
x = 100
x
type(x)
```
### bool
只有True或False
```{python bool}
True
type(False)
float(True)
float(False)
int(True)
int(False)
True is 1
True == 1 
```

### str
```{python}
# help(str)
'This is a string'
"This is a string"
'''This is a string'''
"""This is a string"""
```
```{python}
s1 = "\tThis string starts with a \"tab\"." 
s1
print(s1)
```
```{python}
x = "\tThis string starts with a \"tab\"." 
x
print(x)
```


```{python}
x = "This string contains a single backslash(\\)."
x
print(x)
```


```{python}
x = 'Can\'t get by without a backslash'
x
print(x)
```


```{python}
x = "Backslash your \" character!"
x
print(x)
```


```{python}
x = 'You can leave the " alone'
x
print(x)
```


```{python}
x = """Starting and ending a string with triple " characters
permits embedded newlines, and the use of " and ' without
backslashes"""
x
print(x)
```
```{python}
# name = input("Name? ") # 從使用者鍵入值取得資料
# type(name)
# print(name)

```

### list
Python中的list自由有順序的元素構成。與R的list相同，皆可包含不同型別的元素在裡頭。
```{python Python list}
l1 = [True, 1, 1.0, '1', ['a', 'b', 'c']]
l1
type(l1)
len(l1)
```

### tuple
tuple與list類似，但是tuple只能被建立而不能被修改。

與list類似，在Python中被視為有順序的『序列』

```{python touple}
import random
t1 = (1, 2, 2, random.gauss(10, 2))
t1
type(t1)

t2 = 2, 4
t2
type(t2)
```

### dict

### set

### complex
```{python Python complex}
import math
import cmath
1 + 1j
1 - 2J # 大寫J也可以

# NOT RUN
# math.sqrt(-1) 

cmath.sqrt(-1 + 0j)
cmath.sqrt(-1)
```
### None
特殊的基本型態，代表『不存在』或是『空值』的意義(類似R中的 __NULL__ )。  
None在Python亦代表 __佔位符號(place holder)__，用來表示資料中某一個欄位目前尚未得知具體之值，先保留該位置，之後再填值(類似R中 __NA__ 的功能)。
```{python None}
type(None)
None == False
None == 0
None == None # None只會等於自己
False == 0  

# 與R比較 (Not Run)：
# len(None)

# TypeError: object of type 'NoneType' has no len()
```



### Inf
```{python Python Inf}
float('Inf')
float('inf')
float('INF')

import math
math.inf
math.isinf(float("-inf")) # OUTPUT:True. Return True if x is a positive or negative infinity, and False otherwise.
math.isinf(float("inf"))  # OUTPUT:True
# by comparing to infinity
float("inf") == float("inf") # OUTPUT:True
float("-inf") == float("-inf") # OUTPUT:True
float("inf") == float("-inf")
```

